臺灣苗栗地方法院刑事判決　　　　　　　　　　　　　　九十三年度訴字第五八號
　　公　訴　人　臺灣苗栗地方法院檢察署檢察官
　　被　　　告　丙○○
　　指定辯護人　本院公設辯護人　丁○○
右列被告因毒品危害防制條例案件，經檢察官提起公訴（九十三年度偵字第一三六號
），本院判決如左：
    主  文
丙○○連續販賣第二級毒品，累犯，處有期徒刑柒年陸月。扣案之監視器壹組（含鏡
頭）及行動電話壹支（門號為0000000000號，ＭＯＴＯＲＯＬ甲牌）均沒
收；扣案之安非他命拾捌包（含袋共重捌公克）均沒收銷燬之；販賣所得新臺幣參仟
元沒收之，如全部或一部不能沒收時，以其財產抵償之。
    事  實
一、丙○○前因(1)違反毒品危害防制條例案件，經本院於民國九十年六月二十九日以
    九十年度苗簡字第四０一號刑事簡易判決，判處有期徒刑六月，如易科罰金，以
    三百元折算一日，並於九十年八月三日確定；(2)又因贓物案件，經本院於九十一
    年七月二十五日以九十年度訴字第一０六號判決，判處有期徒刑三月，如易科罰
    金，以三百元折算一日，並於九十一年十月七日確定；(3)又因違反毒品危害防制
    條例案件，經本院於九十一年七月三十一日以九十一年度苗簡字第六五九號刑事
    簡易判決，判處有期徒刑四月，如易科罰金，以三百元折算一日，並於九十一年
    八月三十日確定。上開(1)(2)二案嗣經本院於九十一年十一月二十九日以九十一年
    度聲字第六二九號裁定，定應執行有期徒刑八月，如易科罰金，以三百元折算一
    日確定，並與前揭(3)之案件接續執行，甫於九十二年七月十四日縮短刑期執行完
    畢。
二、丙○○猶不知悔改，竟基於販賣第二級毒品安非他命之概括犯意，自九十二年十
    一月中旬某日起，至同年十二月中旬某日止，在苗栗縣苗栗市恭敬里八鄰恭敬八
    五號住處，連續三次以每包新台幣（下同）一千元之價格，販售第二級毒品安非
    他命予施用毒品者甲１，並以下列之方式進行交易：由施用毒品者甲１，先撥打
    門號0000000000或0000000000號行動電話號碼予丙○○，
    洽詢知有安非他命之後，即前往上址交易，丙○○並於購毒者入屋前，先透過屋
    外所裝置之監視器傳輸至屋內之監視影像，確認甲１之身分後，始予開門，並以
    現金交易之方式，直接販售安非他命牟利，丙○○販毒三次則共得款三千元。
三、嗣於九十三年一月三日上午十時三十分許，為警依法在上址執行搜索時，扣得丙
    ○○所有之安非他命十八包（含袋共重八公克）、其所有供販賣安非他命毒品犯
    行所用之監視器一組（含鏡頭）、行動電話一支（門號為0000000000
    號，ＭＯＴＯＲＯＬ甲牌），始查悉上情，另於現場扣得現金一萬五千二百元、
    ＳＩＭ卡（門號0000000000號）一張。
四、案經苗栗縣警察局報請臺灣苗栗地方法院檢察署檢察官偵查起訴。
    理  由
一、認定犯罪事實所根據的證據及理由：
  (一)被告丙○○於本院審理中自白前揭販賣第二級毒品安非他命三次之犯行（參見本
    院九十三年五月五日審判筆錄第四頁）。
  (二)秘密證人甲１於警詢、偵查中證述於前揭時、地向被告丙○○購買安非他命之事
    實等語明確。
  (三)證人即被告之同居女友乙○○於警詢、偵查中證述目擊被告丙○○於前揭時、地
    販賣安非他命予他人過程情節等語明確。
  (四)復有第二級毒品安非他命十八包（含袋共重八公克）扣案可資佐證，而扣案之毒
    品經送法務部調查局鑑驗結果，確屬第二級毒品安非他命無訛，有該局九十三年
    三月八日調科壹字第０九三六二四一０七二號檢驗通知書附卷可稽。
  (五)並有被告使用之0000000000號行動電話監聽譯文、監視器鏡頭裝置照
    片三張附卷可稽（見偵卷第七十九、八十頁）。
  (六)復有監視器一組（含鏡頭）、行動電話一支（門號為0000000000號，
    ＭＯＴＯＲＯＬ甲牌）扣案可佐。
  (七)綜上所述，被告之自白，核與事實相符，應堪採信。本件事證明確，被告右揭販
    賣第二級毒品犯行，應堪認定，應予依法論科。
二、論罪科刑的理由：
  (一)查安非他命係毒品危害防制條例第二條第一項第二款的第二級毒品。又被告行為
    後，毒品危害防制條例已於九十二年七月九日經總統公布修正，並於九十三年一
    月九日生效，其中關於販賣第二級毒品的規定並未修正，構成要件及法定本刑均
    屬相同，無刑法第二條第一項所謂行為後法律有變更之情形，故無新舊法比較適
    用之問題，先予敘明。核被告販賣安非他命予他人之行為，係犯毒品危害防制條
    例第四條第二項的販賣第二級毒品罪。被告販賣前持有安非他命的低度行為，為
    其販賣的高度行為所吸收，不另論罪。
  (二)被告先後三次販賣毒品之行為，時間緊接，且犯罪構成要件相同，顯係基於概括
    犯意反覆為之，應依連續犯規定論以一罪，並加重其刑。
  (三)查被告有事實欄所載之犯罪前科執行情形，有臺灣高等法院被告全國前案紀錄表
    、臺灣苗栗地方法院檢察署刑案資料查註紀錄表在卷可稽，其受有期徒刑執行完
    畢後，五年內再犯有期徒刑以上之本罪，為累犯，應依刑法第四十七條之規定，
    加重其刑。
  (四)量刑部分：
    (1)爰審酌被告明知毒品對人體戕害甚鉅，竟仍販賣毒品予他人，其行為足以影響
      他人身體健康並危害社會秩序，參以被告於偵查中及本院行準備程序時均否認
      犯行，並無坦承悔過之具體表現，且被告有如犯罪事實欄一所述之前科紀錄，
      素行不良，本應嚴罰重懲。
    (2)本院念及被告販毒三次，據被告供稱每次僅賺取差價二百元，其犯罪情節尚非
      嚴重，參以被告於本院審理時及時坦承犯行，尚能懸崖勒馬、知所悔悟，併參
      酌其生活狀況、品行、智識程度、犯罪之動機、目的、手段、所生危害，及公
      訴檢察官向本院具體求處有期徒刑七年六月以上等一切情狀，量處主文所示之
      刑，以資懲儆。
  (四)沒收部分：
    (1)扣案之行動電話一支（門號為0000000000號）及監視器一組（含鏡
      頭），為被告所有，供被告販毒所用之物，應依法宣告沒收。
    (2)扣案之安非他命十八包（含袋共重八公克），不論屬於被告與否，應依法沒收
      銷燬之。
    (3)另被告販賣所得三千元則應依法沒收之，如全部或一部不能沒收時，以其財產
      抵償之。
    (4)至於扣案之現金一萬五千二百元，被告供稱係其女兒匯給伊之生活費等語，經
      查並無積極證據證明該現金為本件被告販毒之所得，爰不予宣告沒收。又扣案
      之行動電話二支（號碼分別為0000000000號，甲ＮＹＣ甲ＬＬ牌，
      及號碼為0000000000號，ＮＯＫＩ甲牌）、ＳＩＭ卡（門號000
      0000000號）一張，據被告供稱並無使用上開行動電話聯絡買賣毒品事
      宜，又查無其他證據證明為本件被告販毒所用之物，故不予宣告沒收，併此敘
      明。
三、適用法律依據：
  (一)刑事訴訟法第二百九十九條第一項前段。
  (二)毒品危害防制條例第四條第二項、第十八條第一項前段、第十九條第一項。
  (三)刑法第十一條、第五十六條、第四十七條。
本案經檢察官劉正穆到庭執行職務。
中　　　華　　　民　　　國　　九十三　　年　　　五　　　月　　二十六　　日
                                      臺灣苗栗地方法院刑事第二庭
                                          審判長法  官  郭 千 黛
                                                法  官  周 淡 怡
                                                法  官  顧 正 德
右正本證明與原本無異。
如不服本判決，應於判決送達後十日內向本院提出上訴狀（應抄附繕本）。
                                                書記官  黃 正 中
中　　　華　　　民　　　國　　九十三　　年　　　五　　　月　　二十六　　日
附錄本判決論罪科刑法條全文：
毒品危害防制條例第四條第二項
製造、運輸、販賣第二級毒品者，處無期徒刑或七年以上有期徒刑，得併科新臺幣七
百萬元以下罰金。
毒品危害防制條例第十八條第一項前段
查獲之第一、二級毒品及專供製造或施用第一、二級毒品之器具，不問屬於犯人與否
，均沒收銷燬之。
毒品危害防制條例第十九條第一項
犯第四條至第九條、第十二條、第十三條或第十四條第一項、第二項之罪者，其供犯
罪所用或因犯罪所得之財物，均沒收之，如全部或一部不能沒收時，追徵其價額或以
其財產抵償之。
